# 陈版主，优先股在合并层面的处理

提问人：lxch119 时间：2015-12-17 12:34:40
如果优先股是累计计息，即如果公司亏损的当年，优先股当年不派发但累计到下一年（如盈利）再派发，从审计来看，这个优先股会不会被界定为一种债权？

回答人：chenyiwei
如果递延支付股息有时间或期限的限制，则属于债务工具；递延支付利息如果没有次数、期限的限制，仅仅受制于完全受控于发行人的“强制付息事件”，则不影响该优先股被认定为权益工具。

提问人：lxch119 时间：2015-12-17 20:34:21
再次确认一下： “仅仅受制于完全受控于发行人的“强制付息事件”是什么意思？ 指的是支付利息事件的发生，完全是由于发行人的决定才导致的，发行人其实完全可以避免强制付息的发生。是这个意思吗？

回答人：chenyiwei
是。